臺灣新竹地方法院刑事判決
                                 111年度交易字第354號
公  訴  人  臺灣新竹地方檢察署檢察官
被      告  陳信彰


上列被告因過失傷害案件，經檢察官提起公訴（111年度偵字第6
361號），被告於本院準備程序中，就被訴事實為有罪之陳述，
經告知被告簡式審判程序之旨，並聽取檢察官及被告之意見後，
本院裁定依簡式審判程序審理，判決如下：
    主  文
陳信彰犯過失傷害罪，處有期徒刑陸月，如易科罰金，以新臺幣
壹仟元折算壹日。
    事  實
一、陳信彰於民國110年10月4日13時25分許，駕駛車牌號碼000-
    0000號普通重型機車，沿新竹市北區鐵道路2段由東往西方
    向行駛，行經該路段與鐵道路2段166巷此一設有行車管制之
    燈光號誌交岔路口時，本應注意車輛行駛至交岔路口，其行
    進、轉彎，應遵守燈光號誌之指示，而依當時天候晴、日間
    自然光線、柏油路面乾燥、無缺陷、亦無障礙物、視距良好
    、號誌動作正常等，並無不能注意之情事，竟疏未注意及此
    ，未依該路口之燈光號誌行駛而貿然闖越紅燈直行，適有吳
    淑美駕駛車牌號碼000-000號普通重型機車搭載林思葶，沿鐵
    道路2段166巷由北往南方向（起訴書誤載為沿鐵道路2段由
    東往西方向，應予更正）駛至，並正依上開路口之燈光號誌
    指示直行通過該路口，兩車因而發生碰撞，致吳淑美因此受
    有左足內踝開放性骨折合併嚴重軟組織缺損、左側恥骨骨折
    等傷害、林思葶則受有左側尺骨鷹嘴突骨折、左踝雙踝骨折
    、左側薦椎骨折及恥骨骨折等傷害。嗣陳信彰於肇事後，在
    有偵查犯罪職權之機關或公務員尚不知何人為肇事者前，即
    向據報前來處理之警員坦承肇事自首而接受裁判。
二、案經吳淑美、林思葶訴由臺灣新竹地方檢察署檢察官偵查後
    起訴。
    理  由
壹、程序事項
　　按本案被告陳信彰所犯過失傷害罪，係非死刑、無期徒刑、
    最輕本刑為3年以上有期徒刑之罪，或高等法院管轄第一審
    之案件，被告於本院準備程序進行中，就被訴事實為有罪之
    陳述，經本院認合於刑事訴訟法第273條之1第1項之規定，
    裁定進行簡式審判程序。又按簡式審判程序之證據調查，不
    受第159條第1項之限制，刑事訴訟法第273條之2定有明文，
    是於行簡式審判程序之案件，被告以外之人於審判外之陳述
    ，除有其他不得作為證據之法定事由外，應認具有證據能力
    。本判決所援引被告以外之人於審判外之陳述，因本案採行
    簡式審判程序，復無其他不得作為證據之法定事由，依上開
    說明，應認具有證據能力。
貳、實體事項
一、認定犯罪事實所憑之證據及認定之理由
  ㈠上開犯罪事實，業據被告於警詢、偵查及本院準備、簡式審
    判程序中均坦承不諱（見偵卷第19頁、第4頁至第6頁、第51
    頁至第52頁，本院卷第28頁、第34頁、第36頁），核與證人
    即告訴人吳淑美、林思葶於警詢及偵查中之指訴（見偵卷第
    20頁、第7頁至第8頁背面、第21頁、第9頁至第10頁、第51
    頁至第52頁）大致相符，且有告訴人吳淑美、林思葶之國立
    臺灣大學醫學院附設醫院新竹臺大分院新竹醫院診斷證明書
    、道路交通事故現場圖、道路交通事故調查報告表㈠及㈡各1
    份、路口監視器錄影畫面擷圖4張、現場及車損照片24張（
    見偵卷第12頁、第13頁、第14頁、第22頁至第24頁、第31頁
    至第32頁、第25頁至第30頁背面）在卷可稽，並有路口監視
    器錄影光碟1片（置偵卷偵查光碟片存放袋）可佐，是被告
    上開任意性自白內容與事實相符，足堪採認。
　㈡按駕駛人駕駛汽車（指在道路上不依軌道或電力架線而以原
    動機行駛之車輛【包括機車】），應遵守道路交通標誌、標
    線、號誌之指示；汽車行駛至交岔路口，其行進、轉彎，應
    遵守燈光號誌，道路交通安全規則第90條第1項、第102條第
    1項第1款前段、第2條第1項第1款分別定有明文。查被告領
    有適當之駕駛執照，並有多年駕駛機車之經驗，且了解闖紅
    燈是重大過失等節，業經其自承在卷（見偵卷第5頁，本院
    卷第37頁），並有道路交通事故調查報告表㈡1份（見偵卷第
    23頁）存卷可考，而本件事故發生之交岔路口設有行車管制
    之燈光號誌（即紅綠燈），且號誌動作正常，同有道路交通
    事故調查報告表㈠1份、路口監視器錄影畫面擷圖4張(見偵卷
    第22頁、第31頁至第32頁)附卷憑參，則被告駕駛前揭機車
    駛至本件事故路口時，自應遵守上開規定，且依被告肇事時
    之路況天氣晴、日間自然光線、柏油路面乾燥、無缺陷、無
    障礙物、視距良好等情，並無不能注意之情事，同有道路交
    通事故調查報告表㈠1份（見偵卷第22頁）在卷可佐，被告竟
    疏未注意及此，未遵守該路口之燈光號誌指示而貿然駕車闖
    越紅燈直行，致與告訴人吳淑美所駕駛、搭載告訴人林思葶
    之上開機車發生碰撞，而肇生本件車禍事故，足見被告對本
    件車禍事故之發生確有過失甚明。
　㈢從而，本件車禍之肇生被告既有過失，而告訴人吳淑美、林
    思葶確因本件車禍分別受有如犯罪事實欄一所示傷害，則被
    告之過失與告訴人吳淑美、林思葶之各該傷害結果間，顯均
    確具有相當因果關係無訛，是被告任意性自白核與事實相符
    ，本案事證明確，被告犯行堪予認定，應依法予以論科。
二、論罪科刑
　㈠核被告所為，係犯刑法第284條前段之過失傷害罪。又被告以
    一過失行為，同時致告訴人吳淑美、林思葶受有犯罪事實欄
    一所示之各該傷害，為同種想像競合犯，應依刑法第55條前
    段規定，從一過失傷害罪處斷。
　㈡按刑法第62條所謂自首，祇以犯人在犯罪未發覺之前，向該
    管公務員申告犯罪事實，而受裁判為已足，並不以使用「自
    首」字樣或言明「自首」並「願受裁判」為必要。查本案被
    告於肇事後，於偵查犯罪之警員未發覺犯罪行為人為孰前，
    被告均在場，並向到場處理之警員坦承肇事自首等情，有被
    告之新竹市警察局交通警察隊第三組道路交通事故肇事人自
    首情形紀錄表1份（見偵卷第15頁）附卷足參，揆諸前揭說
    明，被告已符合自首之要件，其自首而接受裁判，爰依刑法
    第62條前段之規定，減輕其刑。
　㈢爰以行為人之責任為基礎，審酌被告為領有駕駛執照之機車
    駕駛人，有多年駕駛車輛之經驗，平日更以外送為業，竟因
    一時輕忽，疏未遵守前揭基本之道路交通安全規則，致肇生
    本案車禍，所為自應嚴正的予以非難，復參酌被告本案之過
    失行為所致告訴人等之上開各該傷勢，雖未構成重傷害，然
    俱非輕微，各該就診、治療、復健之過程漫長，或有部分更
    已難已回復，顯已造成告訴人等生活上之不便及精神上相當
    之痛苦，是其犯罪情節當難謂並非重大，惟念及被告前未有
    何論罪科刑暨執行紀錄，此有臺灣高等法院被告前案紀錄表
    1份（見本院卷第43頁）在卷可參，其素行良好，再被告雖
    坦承犯行，又於本案構成自首，然迄今仍因雙方條件有相當
    之差距，致未能與告訴人等達成和解，自不能以前其前揭自
    白或自首為過度有利於被告之量刑，兼衡被告自述現仍為外
    送人員、未婚無子女、無須扶養家人、勉持之家庭經濟狀況
    暨專科畢業之教育程度（見本院卷第37頁）等一切情狀，認
    應量處如主文所示之刑，並諭知易科罰金之折算標準。
據上論斷，應依刑事訴訟法第273條之1第1項、第299條第1項前
段，判決如主文。
本案經檢察官林鳳師提起公訴，檢察官劉正祥到庭執行職務。
中　　華　　民　　國　　111 　年　　8 　　月　　19　　日
                  刑事第二庭     法　官  江宜穎
以上正本證明與原本無異。
如不服本判決應於收受送達後20日內向本院提出上訴書狀，並應
敘述具體理由；其未敘述上訴理由者，應於上訴期間屆滿後20日
內向本院補提理由書（均須按他造當事人之人數附繕本）「切勿
逕送上級法院」。告訴人或被害人如對於本判決不服者，應具備
理由請求檢察官上訴，其上訴期間之計算係以檢察官收受判決正
本之日期為準。
中　　華　　民　　國　　111 　年　　8 　　月　　19　　日
                                 書記官  蕭妙如
附錄本案論罪科刑法條：
中華民國刑法第284條前段
因過失傷害人者，處1年以下有期徒刑、拘役或10萬元以下罰金
。